【裁判字號】    89,易,4393
【裁判日期】    901206
【裁判案由】    竊盜
【裁判全文】
臺灣高雄地方法院刑事判決                        八十九年度易字第四三九三號
    公  訴  人  臺灣高雄地方法院檢察署檢察官
    被      告  甲○○
右列被告因竊盜案件，經檢察官提起公訴（八十九年度偵字第一三六五五號），本院
判決如左：
    主  文
甲○○竊盜，累犯，處有期徒刑陸月，如易科罰金，以佰元折算壹日。
    事  實
一、甲○○曾於民國八十六年六月間因妨害自由等案件，經法院判處有期徒刑一年二
    月確定，並於八十七年十二月十六日執行完畢，復意圖為自己不法之所有，於八
    十九年六月四日凌晨五時三十分許之前某時，在高雄縣大寮鄉○○路一三三號
    前，竊取乙○○所有之車牌號碼ＺＧ—二三七號之營業小客車及原置放於該車內
    之車裝無線電變電壓器一台、發話器二台、貼有澄清湖00000000號８９
    年０１月２５日之無線電車裝台一臺、小型吸塵器一具、磨托羅拉牌手機充電器
    一個、無線電天線四支等物，得手後隨即將所竊得之車裝無線電變電壓器一台、
    發話器二台等，放置於不知情之伊女友張振琦住處（即高雄縣大寮鄉○○村○○
    路三二號，張振琦部分另為不起訴處分），並於同日二十時許，以借放為由，將
    所竊得之貼有澄清湖00000000號８９年０１月２５日之無線電車裝台一
    臺、小型吸塵器一具、磨托羅拉牌手機充電器一個、無線電天線四支等物，置放
    於不知情之伊友人鄔志清住處（即高雄縣大寮鄉○○路三號，鄔志清部分另為不
    起訴處分）。乙○○嗣於六月四日凌晨五時三十分許始發現汽車連同放於車內部
    之物品被竊後，報警循線後之六月四日二十二時三十分許，先在鄔志清之住處，
    即高雄縣大寮鄉○○路三號查獲上開寄放該處之物品，復於同日二十三十一時三
    十分許在張振琦之住處，即高雄縣大寮鄉○○村○○路三二號再查獲其餘置於該
    處之物品。
二、案經高雄縣警察局報請台灣高雄地方法院檢察署檢察官偵查起訴。
    理  由
一、本件訊之被告甲○○對於上開在張振琦、鄔志清住處所查獲之物品，係其所放置
    等固不諱言，惟矢口否認有何竊盜之犯行，辯稱：上開物品均係乙○○、陳天祥
    二人送給伊的，伊也不知道為什麼原因云云。然查，被告上開犯罪事實，業據證
    人即被害人乙○○於警訊及審理中指訴綦詳，並經證人張振琦、鄔志清於警訊及
    偵查中證述其等住處所查獲之上開失竊物品均為被告所置放等語明確，復有贓物
    認領保管收據、車輛竊盜車牌失竊資料個別查詢報表—查詢車輛認可資料各一份
    附卷可稽，而被告所稱「陳天祥」者，經本院調取相關戶政資料，均未見有被告
    所指之「陳天祥」，且被告既稱「陳天祥」者與其自小認識同住一村，惟迄今仍
    無法提供其相關資料以供調查，所顯係事後卸責之詞，不足採信，罪證明確，被
    告犯行堪以認定。
二、核被告甲○○所為，係犯刑法第三百二十條第一項之普通竊盜罪。被告前曾有如
    上所述之犯罪事實，此有台灣高等法院檢察署刑事資料查註紀錄表及台灣高等法
    院被告全國前案紀錄表各一份在卷可按，其前受有期徒刑執行完畢後，於五年內
    再犯本件最重本刑為有期徒刑以上之罪，為累犯，應依刑法第四十七條規定加重
    其刑。審酌被告犯罪之動機、目的、手段，竊取之物價值尚非鉅大，及犯罪後未
    見悔悟之意，且尚未對於被害人為賠償，犯後態度不佳等一切情狀，量處如主文
    所示之刑，並諭知易科罰金之折算標準。又被告於行為後，刑法第四十一條業於
    九十年一月十日修正公布施行，並於同年月十二日生效，依修正前之刑法第四十
    一條規定：「犯最重本刑為三年以下有期徒刑以下之刑之罪，而受六個月以下有
    期徒刑或拘役之宣告，因身體、教育、職業或家庭之關係，執行顯有困難者，得
    以一元以上三元以下折算罰金」，惟修正後之刑法第四十一條第一項規定「犯最
    重本刑為五年以下有期徒刑以下之刑之罪，而受六個月以下有期徒刑或拘役之宣
    告，因身體、教育、職業或家庭之關係或其他正當理由，執行顯有困難者，得以
    一元以上三元以下，易科罰金。但確因不執行所宣告之刑，難收矯正或難以維持
    法秩序者，不在此限」。比較上開新舊法，以新法較有利於被告，依刑法第二條
    第一項前段之規定，應適用裁判時之法律，爰予諭知易科罰金之折算標準。
三、另檢察官移送併辦部分（九十年度偵字第一九００八號），經查上開移送之被告
    所涉於八十九年十月十八日十七時許，在高雄縣大寮鄉○○路二十一號竊取俞興
    昌支票一本等犯罪事實，核與本件起訴竊盜犯行，二者時間相距達四月以上，且
    依卷內其他資料（含被告認有何竊取支票之犯行等），尚難認與本件起訴之竊盜
    犯行，有連續犯之裁判上一罪關係，爰予退還檢察官另行偵查，併此敘明。
據上論斷，應依刑事訴訟法第二百九十九條第一項前段，刑法第三百二十條第一項、
第四十七條、第二條第一項前段、第四十一條第一項，罰金罰鍰提高標準條例第一條
前段、第二條，判決如主文。
中    華    民    國      九十      年      十二      月      六        日
                                  臺灣高雄地方法院刑事庭
                                      法  官    林 俊 寬
右正本證明與原本無異。
如不服本判決，應於判決送達後十日內，向本院提出上訴狀。
                                      書記官    李 文 廣
中    華    民    國      九十      年      十二      月      六        日
附錄本判決論罪科刑之法條
刑法第三百二十條
意圖為自己或第三人不法之所有，而竊取他人之動產者，為竊盜罪，處五年以下有期
徒刑、拘役或五百元以下罰金。
意圖為自己或第三人不法利益，而竊佔他人之不動產者，依前項之規定處斷。
前二項之未遂犯罰之。


司法院資訊處製作；財團法人民間司法改革基金會備份。
